ACORDAO-COMPLETO-2415529

ACÓRDÃO DE RELAÇÃO

ACÓRDÃO DE RELAÇÃO 6864/2020 ATA 21/2020 - SEGUNDA CÂMARA

Acórdão 6864/2020-TCU-Segunda Câmara
	Os Ministros do Tribunal de Contas da União ACORDAM, por unanimidade, com fundamento nos arts. 1º, inciso V, e 39, inciso I, da Lei 8.443/1992, c/c os arts. 1º, inciso VIII, 143, inciso II, 259, inciso I, e 260, § 5º, do Regimento Interno/TCU e no art. 7º, inciso II, da Resolução/TCU 206/2007, em considerar prejudicada a apreciação do mérito dos atos de admissão de pessoal a seguir relacionados, por perda de objeto, tendo em vista o exaurimento dos seus efeitos financeiros antes do respectivo processamento por esta Corte, em razão do falecimento dos interessados ou do desligamento do cargo a que se refere o ato, de acordo com os pareceres emitidos nos autos:
1. Processo TC-Processo 020.722/2020-6 (ATOS DE ADMISSÃO) 
	1.1. Interessados: Gisele Sant Ana Batista Costa (XXX.937.777-XX) ; Gisella Tavares Barata (XXX.865.247-XX) ; Gislene Chatack de Paula (XXX.960.927-XX) ; Glaucineide do Nascimento Coelho (XXX.227.927-XX) ; Guilherme Carvalho Rodrigues da Silveira (XXX.259.017-XX) ; Guilherme da Franca Couto Fernandes de Almeida (XXX.445.147-XX) ; Gustavo Gomes Nardone Rodrigues (XXX.211.477-XX) ; Gustavo Macedo Poeys (XXX.660.407-XX) ; Gustavo Miranda Rocha (XXX.361.367-XX) ; Hugo de Oliveira Barbalho (XXX.238.097-XX) ; Iara Elizabeth Abi Zaid Teixeira (XXX.079.207-XX) ; Iasmin Rocha da Luz Araruna de Oliveira (XXX.324.777-XX) ; Ignacio Antonio Seixas da Silva (XXX.088.277-XX) ; Igor Fonseca Rodrigues (XXX.764.280-XX) ; Isabel Lima de Almeida (XXX.609.007-XX) ; Isabela Barros Tomaz (XXX.693.667-XX) ; Ivanilda Maria Figueiredo de Lyra Ferreira (XXX.481.994-XX) ; Izabel Cristina de Souza (XXX.010.467-XX) ; Janaina Roland Matida (XXX.329.057-XX) .
	1.2. Órgão/Entidade: Universidade Federal do Rio de Janeiro - UFRJ.
	1.3. Relator: Ministro-Substituto Marcos Bemquerer Costa.
	1.4. Representante do Ministério Público: Procuradora-Geral Cristina Machado da Costa e Silva.
	1.5. Unidade Técnica: Secretaria de Fiscalização de Pessoal (Sefip) .
	1.6. Representação legal: não há.
	1.7. Determinações/Recomendações/Orientações: não há.

Segunda Câmara

Gisele Sant Ana Batista Costa (XXX.937.777-XX); Gisella Tavares Barata (XXX.865.247-XX); Gislene Chatack de Paula (XXX.960.927-XX); Glaucineide do Nascimento Coelho (XXX.227.927-XX); Guilherme Carvalho Rodrigues da Silveira (XXX.259.017-XX); Guilherme da Franca Couto Fernandes de Almeida (XXX.445.147-XX); Gustavo Gomes Nardone Rodrigues (XXX.211.477-XX); Gustavo Macedo Poeys (XXX.660.407-XX); Gustavo Miranda Rocha (XXX.361.367-XX); Hugo de Oliveira Barbalho (XXX.238.097-XX); Iara Elizabeth Abi Zaid Teixeira (XXX.079.207-XX); Iasmin Rocha da Luz Araruna de Oliveira (XXX.324.777-XX); Ignacio Antonio Seixas da Silva (XXX.088.277-XX); Igor Fonseca Rodrigues (XXX.764.280-XX); Isabel Lima de Almeida (XXX.609.007-XX); Isabela Barros Tomaz (XXX.693.667-XX); Ivanilda Maria Figueiredo de Lyra Ferreira (XXX.481.994-XX); Izabel Cristina de Souza (XXX.010.467-XX); Janaina Roland Matida (XXX.329.057-XX).

MARCOS BEMQUERER

não há.

ATOS DE ADMISSÃO (ADS)

Secretaria de Fiscalização de Pessoal (Sefip).